【裁判字號】    96,交聲,617
【裁判日期】    970331
【裁判案由】    聲明異議
【裁判全文】
臺灣高雄地方法院交通事件裁定         96年度交聲字第617號
原處分機關  交通部公路總局高雄區監理所
異  議  人
即受處分人  甲○○
上列異議人即受處分人因違反道路交通管理處罰條例案件，對於
交通部公路總局高雄區監理所96年7 月10日所為之處分（原處分
案號：高監自裁字第裁80-B00000000號），聲明異議，本院裁定
如下：
    主  文
異議駁回。
    理  由
一、原處分意旨略以：本件異議人即受處分人甲○○駕駛車牌號
    碼1929-NZ 號自用小客車，於民國96年5 月15日19時20分許
    ，在高雄市○○街劃有紅線之路段停車，經交通警員警舉發
    違規，嗣經交通部公路總局高雄區監理所認其有「在禁止臨
    時停車處所停車」之違規行為，乃依道路交通管理處罰條例
    第56條第1 項第1 款及違反道路交通管理事件統一裁罰基準
    及處理細則所訂之違反道路交通管理事件統一裁罰基準表之
    規定，於96年7 月10日（誤載為96年7 月11日）以高監自裁
    字第裁80-B00000000 號裁決書裁處異議人900 元罰鍰。
二、聲明異議意旨略以：前揭停車地點所設禁止臨時停車之紅線
    標示不清，無法辯識，爰依法聲明異議，請求撤銷原處分等
    語。
三、按汽車駕駛人停車時，在禁止臨時停車處所停車者，處新臺
    幣（下同）600 元以上1,200 元以下罰鍰，道路交通管理處
    罰條例第56條第1 項第1 款定有明文。又依違反道路交通管
    理事件統一裁罰基準及處理細則所訂之違反道路交通管理事
    件統一裁罰基準表，亦明定駕駛小型車，違反道路交通管理
    處罰條例第56條第1 項第1 款而於期限內繳納或到案聽候裁
    決者，處900 元之罰鍰。
四、經查，異議人所駕駛車牌號碼1929-NZ 號自用小客車，於上
    開時間停放在劃有禁止臨時停車之紅線路段，為警掣單舉發
    後，經原處分機關裁處罰鍰900 元乙情，有高監自裁字第裁
    80-B00000000號裁決書乙份及舉發違規照片3 張在卷可憑，
    且為異議人所不爭執，自堪認定屬實。異議人雖主張前揭停
    車地點之紅線標示不清，無從辯認云云，惟觀諸本件舉發違
    規照片所示現場狀況，該處禁止臨時停車之紅色標線雖有部
    分斑駁，但仍屬清晰可見，並無異議人所稱不可辯識之情，
    甚為明確。且依舉發違規照片顯示，異議人停車地點係建築
    工地出入口，該出入口亦設置「請勿停車」之標示，異議人
    考量得否於該路段停車時，理當審慎觀察現場狀況，準此，
    異議人亦顯可輕易查覺該出入口前方確實設有禁止臨時停車
    之紅線，要無疑義。是以，異議人前揭所辯，應屬卸責之詞
    ，不足採信。至於異議人主張上開停車地點禁止臨時停車標
    線之設置是否合理，乃屬交通機關裁量事項，要非本院所得
    審究，附此敘明。
五、綜上所述，本件受處分人有「在禁止臨時停車處所停車」之
    違規行為，原處分機關依道路交通管理處罰條例第56條第1
    項第1 款及違反道路交通管理事件統一裁罰基準及處理細則
    所訂之違反道路交通管理事件統一裁罰基準表之規定裁處罰
    鍰900 元，核無違誤。從而，本件異議為無理由，應予駁回
    。
據上論斷，應依道路交通案件處理辦法第19條，裁定如主文。
中    華    民    國    97    年    3     月    31    日
                  交通法庭    法  官  林書慧
以上正本證明與原本無異。
如不服本裁定應於送達後5日內向本院提出抗告狀。
中    華    民    國    97    年    4     月     3    日
                              書記官  鍾錦祥


司法院資訊處製作；財團法人民間司法改革基金會備份。
